【裁判字號】    95,訴,1986
【裁判日期】    970331
【裁判案由】    毒品危害防制條例
【裁判全文】
臺灣高雄地方法院刑事判決              95年度訴字第1986號
公  訴  人  臺灣高雄地方法院檢察署檢察官
被      告  甲○○
選任辯護人  周進田律師
被      告  丙○○
                      號5樓
指定辯護人  陳聰敏律師
上列被告等因毒品危害防制條例案件，經檢察官提起公訴（95年
度偵字第5249號）及移送併辦（95年度偵字第16280 號），本院
判決如下：
    主  文
丙○○共同販賣第二級毒品，累犯，處有期徒刑捌年陸月，扣案
之甲基安非他命拾包（不含包裝袋，驗前淨重參佰柒拾陸點零捌
公克，驗後淨重參佰柒拾陸點零伍公克，純度百分之陸拾陸點貳
），均沒收銷毀之。扣案之報紙壹張、塑膠袋壹個、包裝袋拾個
及MOTOROLA機身號碼000000000000000號行動電
話、SAMSUNG 機身號碼000000000000000號行動
電話，均沒收之。
甲○○共同持有第二級毒品，累犯，處有期徒刑壹年陸月，減為
有期徒刑玖月，扣案之甲基安非他命拾包（不含包裝袋，驗前淨
重參佰柒拾陸點零捌公克，驗後淨重參佰柒拾陸點零伍公克，純
度百分之陸拾陸點貳），均沒收銷毀之。
    事  實
一、丙○○（綽號「粒仔」）前於民國85年間，因肅清煙毒條例
    案件、違反槍砲彈藥刀械管制條例案件，經台灣屏東地方法
    院以86年度訴字第45號判決分別判處有期徒刑3 年3 月、1
    年，上訴後，經台灣高等法院高雄分院以86年度上訴字第16
    32號判決就施用第一級毒品部分改判免刑，就違反槍砲彈藥
    刀械管制條例部分改判處有期徒刑1 年確定。復於85年間因
    肅清煙毒條例案件，經本院以86年度訴字第441 號判決分別
    判處有期徒刑3 年2 月、3 月，應執行有期徒刑3 年4 月，
    上訴後，經台灣高等法院高雄分院以87年度上訴字第49號判
    決上訴駁回確定。上開各罪應執行有期徒刑4 年2 月，於89
    年10月9 日假釋並付保護管束，至91年12月21交付保護管束
    期滿止，未撤銷假釋，所處有期徒刑視為執行完畢。甲○○
    （綽號「妹仔」）於90年間因違反毒品危害防制條例案件，
    經本院以90年度易字第1285號判決判處有期徒刑10月確定；
    再因違反毒品危害防制條例案件，經本院以90年度訴字第23
    28號判決判處有期徒刑1 年確定，上開2 罪經本院以91年聲
    字第1090裁定應執行有期徒刑1 年8 月，於92年4 月24日假
    釋並付保護管束，至92年11月4 日保護管束期滿止，未撤銷
    假釋，所處有期徒刑視為執行完畢。
二、丙○○明知甲基安非他命為毒品危害防制條例第2 條第2 項
    第2 款所列之第2 級毒品，不得非法販賣、持有，竟與乙○○（綽號「黑大」，另經本院發佈通緝中，待到案後再行審
    結）共同基於販賣第二級毒品甲基安非他命以營利之犯意聯
    絡，於95年2 月10日下午4 時15分前之某時，先推由丙○○
    在不詳之地點，與姓名年籍均不詳之成年人，聯絡販入甲基
    安非他命事宜後，95年2 月10日下午4 時15分許，某真實姓
    名年籍均不詳，綽號「王仔」之成年男子，即以所持用之00
    00000000號行動電話與乙○○所持用之0000000000號行動電
    話聯絡，達成見面觀看甲基安非他命樣品之合意。嗣於同日
    晚上6 時4 分許、7 時47分許，乙○○遂以所持用之前開行
    動電話與丙○○所持用之0000000000號行動電話聯絡，丙○○乃於電話中向乙○○確認將於同日晚上8 時許，向前開不
    詳姓名之成年男子販入甲基安非他命。待丙○○販入上開甲
    基安非他命後，乙○○、丙○○彼此再以前開行動電話聯絡
    ，約定在高雄縣鳳山市○○○街3 號「麗登汽車旅館」內會
    合。同日晚上8 時56分至9 時22分間之某時，乙○○攜同無
    犯意聯絡之甲○○住進前開汽車旅館205 號房後，丙○○於
    同日晚上9 時26分後不久，駕駛車牌號碼8192-LU 號自用小
    客車，攜帶前開所販入之第二級毒品甲基安非他命10包（先
    以10個包裝袋分裝，外觀再以報紙及塑膠袋包裹。驗前淨重
    376.08公克，驗後淨重376.05公克，純度66.2％）抵達上開
    汽車旅館，並進入205 號房與乙○○會合。同日晚上10時30
    分前不久，丙○○欲駕駛上開自用小客車，搭載乙○○及甲○○，前往約定地點，進行甲基安非他命之交易行為時，甲○○明知甲基安非他命係屬毒品危害防制條例所列管之第二
    級毒品，非經許可，不得無故持有，竟與乙○○、丙○○基
    於持有第二級毒品之犯意聯絡，受乙○○、丙○○之託，攜
    帶上開毒品陪同外出，嗣於同日晚上10時30分許，當甲○○
    欲攜帶該毒品進入丙○○之前開車輛內時，遭埋伏在上開汽
    車旅館外之員警查獲，並當場在甲○○手上扣得上開第二級
    毒品甲基安非他命10包（先以10個包裝袋分裝，外觀再以報
    紙及塑膠袋包裹。驗前淨重376. 08 公克，驗後淨重376.05
    公克，純度66.2％）；及乙○○或丙○○所有供共同販賣第
    二級毒品所之包裝袋10個、塑膠袋1 個、報紙1 張及MOTORO
    LA機身號碼000000000000000 號行動電話、SAMSUNG 機身號
    碼000000000000000 號行動電話。
三、案經高雄縣政府警察局鳳山分局及行政院海岸巡防署海岸巡
    防總局南部地區巡防局報告台灣高雄地方法院檢察署檢察官
    偵查起訴。
    理  由
壹、證據能力
一、關於行政院海岸巡防署南部地區巡防局高雄市機動查緝隊偵
    辦「乙○○、丙○○、甲○○等三人毒品案」案件偵辦報告
    書（下稱高雄市機動查緝隊偵辦報告書）：
    刑事訴訟法第159 條之4 規定：「除前三條之情形外，下列
    文書亦得為證據：一、除顯有不可信之情況外，公務員職務
    上製作之紀錄文書、證明文書。二、除顯有不可信之情況外
    ，從事業務之人於業務上或通常業務過程所須製作之紀錄文
    書、證明文書。三、除前二款之情形外，其他於可信之特別
    情況下所製作之文書」。高雄市機動查緝隊偵辦報告書，性
    質上係屬具有犯罪調查權限之司法警察於審判外之書面陳述
    ，且係為本件特定刑事案件所製作，並無例行性，非屬前揭
    刑事訴訟法第159 條之4 所定之傳聞證據例外情形，應無證
    據能力。
二、被告甲○○部分：
（一）證人戊○○警詢筆錄：
      按被告以外之人於審判外之言詞或書面陳述，除法律有規
      定者外，不得作為證據；被告以外之人於檢察事務官、司
      法警察官或司法警察調查中所為之陳述，與審判中不符時
      ，其先前之陳述具有較可信之特別情況，且為證明犯罪事
      實存否所必要者，得為證據；被告以外之人於審判中死亡
      者；身心障礙致記憶喪失或無法陳述者；滯留國外或所在
      不明而無法傳喚或傳喚不到者；到庭後無正當理由拒絕陳
      述者，其於檢察事務官、司法警察官或司法警察調查中所
      為之陳述，經證明具有可信之特別情況，且為證明犯罪事
      實之存否所必要者，得為證據，刑事訴訟法第159 條第1
      項、第159 條之2 、第159 條之3 分別定有明文。查證人
      戊○○於警詢時之陳述，係被告以外之人於審判外之言詞
      陳述，依刑事訴訟法第159 條第1 項規定，原則上並無證
      據能力。且證人戊○○於警詢時之陳述，與其於本院審理
      時證述之情節大致相符，且辯護人於本院準備程序時，復
      否認上開證據方法之證據能力。依上開說明，應認證人戊○○於警詢時之陳述，並無證據能力。
（二）按被告以外之人於審判外之陳述，雖不符刑事訴訟法第
      159 條之1 至第159 條之4 之規定，而經當事人於審判程
      序同意作為證據，法院審酌該言詞陳述或書面陳述作成時
      之情況，認為適當者，亦得為證據，刑事訴訟法第159 條
      之5 第1 項定有明文。本判決除上開高雄市機動查緝隊偵
      辦報告書外，所引用除之證據資料（詳後引證據），其中
      傳聞證據部分，縱無刑事訴訟法第159 條之1 至第159 條
      之4 或其他規定之傳聞證據例外情形，亦因被告甲○○、
      辯護人及檢察官或同意可作為證據使用，或未聲明異議，
      依刑事訴訟法第159 條之5 第1 項、第2 項之規定，本院
      審酌該證據作成之情況，認為適當，應得為證據。
三、被告丙○○部分：
（一）證人戊○○警詢筆錄：
      按被告以外之人於審判外之言詞或書面陳述，除法律有規
      定者外，不得作為證據；被告以外之人於檢察事務官、司
      法警察官或司法警察調查中所為之陳述，與審判中不符時
      ，其先前之陳述具有較可信之特別情況，且為證明犯罪事
      實存否所必要者，得為證據；被告以外之人於審判中死亡
      者；身心障礙致記憶喪失或無法陳述者；滯留國外或所在
      不明而無法傳喚或傳喚不到者；到庭後無正當理由拒絕陳
      述者，其於檢察事務官、司法警察官或司法警察調查中所
      為之陳述，經證明具有可信之特別情況，且為證明犯罪事
      實之存否所必要者，得為證據，刑事訴訟法第159 條第1
      項、第159 條之2 、第159 條之3 分別定有明文。查證人
      戊○○於警詢時之陳述，係被告以外之人於審判外之言詞
      陳述，依刑事訴訟法第159 條第1 項規定，原則上並無證
      據能力。且證人戊○○於警詢時之陳述，與其於本院審理
      時證述之情節大致相符，且辯護人於本院準備程序時，復
      否認上開證據方法之證據能力。依上開說明，應認證人戊○○於警詢時之陳述，並無證據能力。
（二）證人戊○○偵訊筆錄：
      按被告以外之人於偵查中向檢察官所為陳述，除顯有不可
      信之情況者外，得為證據，刑事訴訟法第159 條之1 第2
      項定有明文。偵查中對被告以外之人所為之偵查筆錄，或
      被告以外之人向檢察官所提之書面陳述，性質上均屬傳聞
      證據。惟現階段刑事訴訟法規定檢察官代表國家偵查犯罪
      、實施公訴，依法其有訊問被告、證人及鑑定人之權，證
      人、鑑定人且須具結，而實務運作時，檢察官偵查中向被
      告以外之人所取得之陳述，原則上均能遵守法律規定，不
      致違法取供，其可信度極高。職是，被告以外之人前於偵
      查中已具結而為證述，除反對該項供述得具有證據能力之
      一方，已釋明「顯有不可信之情況」之理由外，不宜即遽
      指該證人於偵查中之陳述不具證據能力。是證人戊○○於
      偵查中之陳述部分，既經具結，又無證據證明顯有不可信
      之情況，且經辯護人聲請到庭接受詰問，已賦予被告丙○○反對詰問之機會，依前開說明，應均有證據能力。
（三）按被告以外之人於審判外之陳述，雖不符刑事訴訟法第15
      9 條之1 至第159 條之4 之規定，而經當事人於審判程序
      同意作為證據，法院審酌該言詞陳述或書面陳述作成時之
      情況，認為適當者，亦得為證據，刑事訴訟法第159 條之
      5 第1 項定有明文。本判決所引用之證據資料（詳後引證
      據），其中傳聞證據部分，縱無刑事訴訟法第159 條之1
      至第159 條之4 或其他規定之傳聞證據例外情形，亦因被
      告丙○○、辯護人及檢察官或同意可作為證據使用，或未
      聲明異議，依刑事訴訟法第159 條之5 第1 項、第2 項之
      規定，本院審酌該證據作成之情況，認為適當，應得為證
      據。
貳、實體部分
一、訊據被告丙○○、甲○○均否認有何販賣或持有甲基安非他
    命之犯行。被告丙○○辯稱：當日至麗登汽車旅館之目的，
    係要帶共同被告乙○○及被告甲○○外出吃飯，並未攜帶甲
    基安非他命至麗登汽車旅館，甲基安非他命係戊○○帶到麗
    登汽車旅館等語；被告甲○○則以：扣案之甲基安非他命係
    戊○○帶到麗登汽車旅館，戊○○離開時忘記帶走，伊是要
    拿該甲基安非他命還給戊○○等語置辯。經查：
（一）被告丙○○、甲○○及共同被告乙○○於95年2 月10日晚
      上10時30分許，在麗登汽車旅館205 號房樓下，為警查獲
      ，並在被告甲○○手上扣得塑膠袋1 只，袋內裝有以報紙
      包裹之甲基安非他命10包之事實，業據證人即查獲人員己○○於本院審理時證稱：當日經由通訊監察得知共同被告
      乙○○要拿一批毒品給綽號「王仔」之男子，而被告丙○○以門號0000000000號行動電話聯絡共同被告乙○○，要
      將毒品帶到麗登汽車旅館205 號房，便與鳳山分局之警員
      在該汽車旅館門口佈署，待該205 號房之車庫鐵門一開，
      便執行查緝行動；執行查緝當時，看見被告丙○○及共同
      被告乙○○均坐在車上，被告甲○○手提著毒品，正要從
      汽車右後方上車，但尚未上車，被告甲○○看到警方執行
      查緝，就提著毒品，要衝出鐵門，經伊等上前攔阻，並當
      場查扣甲基安非他命10包等語明確（本院卷第216 頁倒數
      第4 行至第217 頁第15行、第218 頁第3 行至第6 行）。
      核與被告甲○○於本院審理時自陳：警察來之前，就有拿
      那包東西等語相符（第73頁倒數第4 行至第74頁第4 行）
      。復有海岸巡防總局南部地區巡防局高雄市機動查緝隊搜
      索扣押筆錄、扣押物品目錄表、照片及扣案之甲基安非他
      命10包在卷可參（警卷第24頁至第37頁）。另扣案之白色
      晶體，經送高雄醫學大學附設中和紀念醫院檢驗確實為甲
      基安非他命，有該院95年2 月27日0000-000號檢驗報告附
      卷可稽（偵卷第100 頁）。又被告丙○○、共同被告乙○○分別持用0000000000號、0000000000號行動電話；且共
      同被告乙○○係稱呼被告甲○○為「妹仔」、「阿君」，
      稱呼被告丙○○為「薛仔」、「粒仔」之事實，分據被告
      丙○○、甲○○及共同被告乙○○分別於警詢、偵查及本
      院訊問時供陳明確（警卷第13頁倒數第2 行至第14頁第1
      行、第18頁第5 行至第9 行；偵卷第157 頁第2 行至第3
      行、第10行至第13行、第41頁倒數第2 行至最後1 行、第
      16 0頁第3 行至第6 行；本院95年度聲羈字第152 號卷第
      5 頁倒數第4 行至第6 頁第3 行），是上開事實，應堪認
      定。
（二）關於扣案甲基安非他命係被告丙○○攜至麗登汽車旅館之
      事實，業據證人戊○○於本院審理時證稱：95年2 月10日
      晚上，因為要向共同被告乙○○購賣第一級毒品海洛因，
      於當日晚上，以所持用之0000000000號行動電話與共同被
      告乙○○聯絡，並至麗登汽車旅館找共同被告乙○○，伊
      將車子停在汽車旅館門口外面，再走路進去，進入該汽車
      旅館房間時，只有共同被告乙○○及被告甲○○在房間內
      ，之後被告丙○○才進入該房間，被告丙○○進入房間後
      就拉開夾克拉鍊，從夾克內取出一包用報紙包的東西，並
      在床上打開給共同被告乙○○看，伊看到報紙內包的是甲
      基安非他命，當時甲○○也在場，共同被告乙○○有問伊
      這個毒品漂不漂亮，如果有人要，再跟他聯絡，伊感覺共
      同被告乙○○及被告丙○○要談事情，就先離開。扣案之
      甲基安非他命並非伊帶去麗登汽車旅館等語（本院卷2 第
      230 頁倒數第7 行至第232 頁最後1 行、第235 頁第12行
      至第23行、第237 頁第6 行至第238 頁倒數第10行）。本
      院審酌證人戊○○證稱並未攜帶扣案毒品進入麗登汽車旅
      館205 室之事實；核與證人己○○於本院審理時證稱：當
      日伊有看到戊○○將車停在麗登汽車旅館外，走路進入該
      汽車旅館，當時戊○○手上並無攜帶任何東西，戊○○並
      非線民等語相符（本院卷2 第218 頁倒數第7 行至第219
      頁第1 行、第221 頁最後1 行至第222 頁第2 頁、第226
      頁倒數第18行至第227 頁最後1 行）。再者，如上開毒品
      係證人戊○○所有，不論證人戊○○攜至旅館之目的為何
      ，因扣案甲基安非他命驗前淨重達376.08公克，價值不低
      ，證人戊○○離去該旅館時，應不至於遺忘該價值不斐之
      毒品。且縱使該毒品係證人戊○○遺留在該汽車旅館內，
      被告甲○○見狀，為何不立即衝出旅館追趕證人戊○○；
      或以電話聯絡證人戊○○返回取走毒品，反而攜帶該毒品
      欲進入被告丙○○所駕駛之車內，離開汽車旅館（詳前《
      一》證人己○○之證詞）。另該甲基安非他命如係證人戊○○攜帶至麗登汽車旅館後，表示暫時寄放，則被告丙○○、甲○○及共同被告乙○○將該甲基安非他命放在房間
      即可，何必於暫時出門吃飯時，隨身攜帶為數頗多之甲基
      安非他命出門，徒增被查獲之危險。況若證人戊○○如係
      查獲警員己○○之線民，則證人戊○○僅需攜帶少量之甲
      基安非他命，即可使被告丙○○及共同被告乙○○入罪，
      何須攜帶如此大量之甲基安非他命進入麗登汽車旅館。此
      外，復參以經警對同案被告乙○○所持用之上開行動電話
      施以通訊監察，其中共同被告乙○○確曾於95年2 月10晚
      上8 時52分許、9 時22分許、9 時25分許及9 時26分許，
      以其所持用之前揭行動電話與證人戊○○所持用之000000
      0000號行動電話聯絡，監聽譯文詳如附表4 、6 所示，有
      通訊監察書及監聽譯文資料可參（詳警卷第63頁至第69頁
      ）。觀之前開譯文內容，證人戊○○係向共同被告乙○○
      詢問：有無可以止的等語，共同被告乙○○回答：要止的
      有，剩下近半錢，並要證人戊○○至麗登汽車旅館205 號
      房等語。整體對話內容，係涉及證人戊○○欲向共同被告
      乙○○拿毒品解癮，均未提及證人戊○○要攜帶甲基安非
      他命或其他物品至麗登汽車旅館。從而，本院認證人戊○○、己○○上開證詞，應可採信。至被告丙○○、甲○○
      前開所辯，因與卷證不符，不足採信。
（三）再者，經警對共同被告乙○○上開行動電話施以通訊監察
      ，自95年2 月10下午4 時15分起至晚上9 時47分許，共同
      被告乙○○曾以所持用之上開行動電話，陸續與「王仔」
      （持用0000000000號行動電話）、被告丙○○及00000000
      00號行動電話持用者聯絡，詳細對話內容，詳如附表1 至
      附表8 所示監聽譯文內容，有通訊監察書及監聽譯文資料
      可參（詳警卷第63頁至第69頁）。觀之前開對話內容，「
      王仔」先於95年2 月10日下午4 時15分許，撥打電話詢問
      共同被告乙○○有無「男生」，表示有人要「整粒」，並
      要「試板子」等語；共同被告乙○○則表示：還沒到等語
      。嗣被告丙○○於同日下午6 時4 分許，撥打電話聯絡共
      同被告乙○○，未有其他對話，即直接表示：老大，有啦
      ，約8 點，伊就在這裡等，等他過來伊再過去等語。未幾
      ，共同被告乙○○先後撥打電話詢問被告丙○○：辦好了
      沒，並告知其出發前往麗登汽車旅館等語。可知共同被告
      乙○○與被告丙○○相約見面，應有特定之目的。又參以
      共同被告乙○○不斷詢問被告丙○○8 點的事辦好了沒，
      並待被告丙○○辦妥8 點的事，才相約於麗登汽車旅館見
      面，可知共同被乙○○與被告丙○○見面之目的與上開8
      點之事有關。另扣案之甲基安非他命係被告丙○○帶進麗
      登汽車旅館，業如前述。若被告丙○○僅係單純找共同被
      告乙○○、被告甲○○吃飯，大可將該甲基安非他命放在
      車上即可，且汽車亦屬私人領域、隱蔽之處所，一般人無
      法輕易進入車內，若藏匿得宜，該甲基安非他命不會輕易
      被他人發現，何須特地將該甲基安非他命帶進麗登汽車旅
      館205 號房內。縱帶進該房間內，僅須將該甲基安非他命
      放在房間內即可，為何被告丙○○又特地打開塑膠袋及報
      紙，展示該甲基安非他命予共同被告乙○○觀看，而共同
      被告乙○○為何又持該甲基安非他命對證人戊○○表示：
      很漂亮喔，如果有人有需要，可以跟其聯絡等語。是被告
      丙○○與共同被告乙○○見面之目的，並非吃飯，應係針
      對扣案之甲基安非他命。此外，觀之共同被告乙○○與被
      告丙○○相約見面取得扣案甲基安非他命前，「王仔」向
      共同被告乙○○詢問「男生」回來了沒，及要「整粒」、
      「試板子」之事項；而共同被告乙○○與被告丙○○見面
      後，共同被告乙○○即詢問「王仔」現在何處，及與0000
      -000000 號行動電話之持用人相約要試「三不魯」（台語）
      之事。再參以一般而言，「男生」係指甲基安非他命；「
      試板子」、「三不魯」係指毒品之品質等情，亦據共同被
      告乙○○於偵查中陳述明確（第157 頁第16行至倒數第3
      行）。綜上，共同被告乙○○與「王仔」、被告丙○○及
      0000-000000 號行動電話之持用人，緊接密集聯絡，應係
      為聯絡甲基安非他命取得及試用甲基安非他命，若試用不
      錯即叫人來買等事宜。至於被告丙○○於本院審理時先辯
      稱：當日共同被告乙○○先打電話約伊吃飯，伊回稱沒有
      空，共同被告乙○○再打第2 通電話約伊吃飯，伊才答應
      ，當時係與朋友等另一位朋友；嗣後又改稱：約8 點的事
      ，係指共同被告乙○○託伊跟其妻換衣服的事等語（本院
      卷3 第75頁第6 行至第76頁第10行）。因被告丙○○前後
      供詞反覆，是否屬實，已非無疑。又觀之前開監聽譯文，
      若共同被告乙○○確實要邀約被告丙○○吃飯，為何被告
      丙○○於接聽電話後，未等共同被告乙○○說明來意後，
      即立即表示「老大，有啦，約8 點」等語；且被告丙○○
      嗣改稱所等之人係其妻，然而妻子與朋友差異甚大，被告
      丙○○怎可能分不清楚。況如被告丙○○所言，其妻所經
      營之服飾店位在高雄市○○路，且被告丙○○既表示與共
      同被告乙○○係相鄰而居，共同被告乙○○大可將所須更
      換的衣服，直接交給被告丙○○之妻，何須大費周章由被
      告丙○○與其妻相約在第三處交付該衣物。此外，上開監
      聽譯文內所稱之「公的」、「男生」，如係共同被告乙○○所稱之三鞭丸，則三鞭丸並非違禁物，為何共同被告乙○○要用與三鞭丸名稱相距甚遠之密語稱呼，綜上，可知
      該「公的」、「男生」應係指甲基安非他命，被告丙○○
      、共同被告乙○○前開所辯，應不可採信。
（三）且觀之前開監聽譯文內容，共同被告乙○○與被告丙○○
      間之對話，均未提及共同被告乙○○要被告丙○○取得甲
      基安非他命之代價，且若被告丙○○僅單純係提供甲基安
      非他命之貨主，則被告丙○○將甲基安非他命交付同案被
      告乙○○後，即可先行離去，為何又要陪同共同被告乙○○一同出門，進行甲基安非他命交易等行為。是可認共同
      被告乙○○與被告丙○○就販入扣案甲基安非他命一事，
      有犯意聯絡，而分工由共同被告乙○○負責聯絡買主事宜
      ，被告丙○○負責販入甲基安非他命之工作。
（四）邇來政府為杜絕毒品氾濫，毒害人民甚深，再三宣導教民
      眾遠離毒品、媒體之報導既深且廣，對於毒品之禁絕，應
      為民眾所熟悉。又政府對於查緝施用、轉讓及販賣毒品無
      不嚴格執行，且販賣毒品罪更係重罪，設若無利可圖，衡
      情一般持有毒品者，當不致輕易將持有毒品交付他人。況
      第二級毒品甲基安非他命價格不貲、物稀價昂，且販賣第
      二級毒品係違法行為，非可公然為之，亦無公定之價格，
      不論任何包裝，均可任意分裝增減分量，每次買賣價量，
      亦可能隨時依雙方間之關係深淺、資力、需求量及對行情
      之認知、來源是否充裕、查緝是否嚴緊，購買者被查獲時
      供述購買對象之可能性風險之評估等，因而異其標準，並
      隨時機動調整，非可一概而論，是販賣之利得，除經坦承
      犯行或價量俱臻明確外，委難查得實情，販賣之人從價差
      或量差中牟利方式雖異，其意圖營利之非法販賣行為則一
      ，茍無任何利益可圖，被告丙○○及同案被告乙○○實無
      甘冒風險，在與「王仔」並非至親之下，先將毒品提供予
      「王仔」試用，再無償交付。且觀之附表1 之監聽譯文資
      料，同案被告乙○○接聽「王仔」預購買甲基安非他命之
      電話後，即立即聯絡被告丙○○是否已取得毒品，若同案
      被告乙○○及被告丙○○未從中賺取差額牟利，何以大費
      周章，在自己沒有毒品之情況下，又積極向他人販入毒品
      。從而，同案被告乙○○及被告丙○○應有從中賺取差額
      利潤以圖利之意圖及事實，其主觀上確有牟利意圖，應堪
      認定。
（五）被告甲○○於95年2 月10日晚上10時30分許，在麗登汽車
      旅館205 號房樓下，為警查獲，並在被告甲○○手上扣得
      塑膠袋1 只，袋內裝有以報紙包裹之甲基安非他命10 包
      ；且被告丙○○於麗登汽車旅館205 號房打開塑膠袋、報
      紙，展示其內之甲基安非他命給共同被告乙○○看時，被
      告甲○○亦在場之事實，業如前述。是被告甲○○既知悉
      該塑膠袋內，以報紙包裹之物係為甲基安非他命，仍攜同
      該甲基安非他命上車，準備與共同被告乙○○及被告丙○○同外出，可知被告甲○○確有持有甲基安非他命犯意及
      行為。（經採集被告甲○○尿液送驗後，呈甲基安非他命
      陰性反應，顯見其並未施用甲基安非他命，是被告甲○○
      持有甲基安非他命之犯行，即無被施用甲基安非他命犯行
      吸收之情形。）
（六）綜上所述，被告丙○○、甲○○上開犯行，均堪認定。從
      而，
      本件事證明確，應予依法論處。
二、按行為後法律有變更者，適用行為時之法律。但行為後之法
    律有利於行為人者，適用最有利於行為人之法律，刑法第2
    條第1 項定有明文。查被告於前開行為後，刑法相關規定業
    經總統於94年2 月2 日修正公布，並依刑法施行法第10條之
    1 規定自95年7 月1 日施行。職是，本件自應就被告行為前
    、後相關法律有修正者，依前揭規定加以比較適用。茲說明
    如下：
（一）刑法分則編各罪所定罰金之貨幣單位原為銀元，且依修正
      前刑法第33條第5 款規定，罰金刑為1 銀元以上；嗣修正
      後刑法第33條第5 款則將罰金刑提高為新台幣1 千元以上
      ，並以百元計算之，因修正後之規定，罰金已提高為新台
      幣1 千元以上，以修正前規定較有利於被告2 人。
（二）被告丙○○、甲○○行為時，刑法第28條原規定：「2 人
      以上共同『實施』犯罪之行為者，皆為共同正犯」。行為
      後該條修正為：「2 人以上共同『實行』犯罪之行為者，
      皆為共同正犯」。將舊法之「實施」修正為「實行」。原
      「實施」之概念，包含陰謀、預備、著手及實行等階段之
      行為，修正後僅共同實行犯罪行為始成立共同正犯。是新
      法共同正犯之範圍已有限縮，排除陰謀犯、預備犯之共同
      正犯。新舊法就共同正犯之範圍既因此而有變動，自屬犯
      罪後法律有變更，而非僅屬純文字修正，應有新舊法比較
      適用之問題（最高法院96年度台上字第934 號判決意旨參
      照）。且依新法較有利於被告丙○○、甲○○。
（三）累犯部分：被告2 人行為後，刑法第47條累犯之規定，業
      已修正施行。比較修正前後該條之規定，可知修正前關於
      累犯之成立，不以再犯之罪係故意犯罪為限，然修正後之
      規定，則以再犯故意犯為成立累犯之要件，新舊法就此犯
      為既有變動，自屬犯罪後法律有變更，而非僅屬純文字修
      正，應有新舊法比較之適用，且以新法較為有利。
（四）刑法罰金刑之加重，依修正後刑法第67條規定，其最高度
      及最低度同加重之，較修正前刑法第68條所定，僅加重其
      最高度，為不利於被告甲○○、丙○○。
（五）綜上，因本案涉及法律變更，且經整體比較之結果，其中
      共犯、累犯是用結果，並不同，是以舊刑法有利於被告甲○○、丙○○，參諸前開最高法院決議意旨，依新刑法第
      2 條第1 項前段規定，自應適用最有利於被告甲○○、丙○○之舊刑法。
三、按按販賣毒品罪，不以販入後，復行販出為必要，只需意圖
    營利而販入，或販出，有一於此，犯罪即應成立，均不得視
    為未遂（最高法院90年度台上字第3913號、第6285號判決參
    照）。甲基安非他命為毒品危害防制條例第2 條第2 項第2
    款所明定之第二級毒品。被告丙○○販入上開毒品，於未及
    販出即被查獲，依前開判決意旨，核其所為，係犯毒品危害
    防制條例第4 條第2 項之販賣第二級毒品罪，其持有第二級
    毒品甲基安非他命進而販賣，其持有之低度行為為販賣之高
    度行為所吸收，不另論以持有第一級毒品罪。被告丙○○與
    共同被告乙○○就前揭販賣第二級毒品甲基安非他命犯行間
    ，有犯意聯絡及行為分擔，應論以共同正犯。另被告甲○○
    所為，則係犯毒品危害防制條例第11條第2 項持有第二級毒
    品罪，被告甲○○所犯上開持有第二級毒品罪，與被告丙○○、共同被告乙○○間，有犯意聯絡及行為分擔。按裁判上
    一罪案件，檢察官就犯罪事實一部起訴者，依刑事訴訟法第
    267 條規定，其效力及於全部，受訴法院基於審判不可分原
    則，對於未經起訴之其餘事實，應一併審判，此為犯罪事實
    之一部擴張；同理，檢察官所起訴之全部事實，經法院審理
    結果認為一部不能證明犯罪或行為不罰時，僅於判決理由內
    說明不另為無罪之諭知，毋庸於主文內為無罪之宣示，此為
    犯罪事實之一部縮減。至於刑事訴訟法第300 條所規定，有
    罪之判決，得就起訴之犯罪事實，變更檢察官所引應適用之
    法條者，係指法院在事實同一之範圍內，不變更起訴之犯罪
    事實；亦即在不擴張及減縮原訴之原則下，於不妨害基本社
    會事實同一之範圍內，始得自由認定事實，適用法律，三者
    不能混為一談（最高法院92年度台上字第1841號判決參照）
    。是檢察官認被告甲○○涉犯販賣第二級毒品甲基安非他命
    ，而本院審酌後認被告甲○○係持有第二級毒品甲基安非他
    命，係屬犯罪事實之一部減縮，併予敘明。又其持有第二級
    毒品甲基安非他命之數量為淨重376.05公克，已超過「轉讓
    持有毒品加重其刑之數量標準」第2 條第1 項第2 款所定淨
    重10公克以上之標準，依毒品危害防治條例第11條第4 項之
    規定加重其刑。又被告丙○○、甲○○分別犯有事實欄所載
    之前科紀錄，有前開臺灣高等法院被告前案紀錄表可按，其
    於有期徒刑之執行完畢後5 年內，故意再犯本件有期徒刑以
    上之罪，均為累犯，均應依修正前刑法第47條之規定，加重
    其刑（被告丙○○部分，無期徒刑不得加重，僅就有期徒刑
    或罰金部分，加重其刑），被告甲○○並遞加之。爰審酌毒
    品對我國社會之安寧秩序及國人之身心健康可能產生之危害
    至鉅，政府三申五令禁絕毒品之流通，被告丙○○竟與同案
    被告乙○○共謀販賣第二級毒品甲基安非他命，所販賣之第
    二級毒品甲基安非他命淨重達376.05公克，數量龐大，如順
    利交付予「王仔」而輾轉流入毒品黑市，勢將造成毒品之流
    通與氾濫，其影響所及不僅戕害國民身心健康，並易滋生其
    他刑事犯罪，危害社會治安甚鉅，自應予以嚴懲，被告甲○○犯持有第二級毒品甲基安非他命犯行，所持有甲基安非他
    命純質淨重高達376.05公克，亦屬不該，復被告2 人均矢口
    否認犯行，態度不佳，及其販賣或持有總量非低等一切情狀
    ，各量處如主文所示之刑，以資懲儆。又被告甲○○上開犯
    罪時間在96年4 月24日以前，且合於減刑條件，爰依中華民
    國96年罪犯減刑條例第2 條第1 項第3 款、第7 條規定，減
    其宣告刑1/2。
四、扣案之甲基安非他命10包（不含包裝袋，驗前淨重376.08公
    克，驗後淨重376.05公克，純度66.2％），經送驗後確為甲
    基安非他命，業如前述，均應依毒品危害防制條例第18條第
    1 項前段之規定，不問屬於被告與否，均沒收銷燬之；至鑑
    驗時鑑驗損耗部分，業已滅失，毋庸宣告沒收銷燬。扣案之
    報紙1 張、塑膠袋1 個、包裝上開第二級毒品甲基安非他命
    之包裝袋10個、MOTOROLA機身號碼000000000000000 號行動
    電話及SAMSUNG 機身號碼000000000000000 號行動電話，均
    係被告丙○○或同案被告乙○○所有，供共同販賣甲基安非
    他命所用之物，均依毒品危害防制條例第19條第1 項規定，
    均宣告沒收。扣案之門號0000000000號行動電話（含手機及
    SIM 卡）雖係被告甲○○所有；扣案之門號000000000000號
    、0000000000號行動電話（含手機及SIM 卡）雖係被告丙○○所有，惟均無證據證明係用以聯絡販賣或持有甲基安非他
    命所用之物，爰均不宣告沒收（因包裝袋、報紙及塑膠袋部
    分，並非被告甲○○所有，故就被告甲○○而言，爰不沒收
    之）。扣案之0000000000號行動電話之SIM 卡、0000000000
    號行動電話之SIM 卡，並非被告丙○○、同案被告乙○○所
    申請，有和信電訊股份有限公司、台灣大哥大股份有限公司
    函復資料在卷可參（詳本院卷1 第128 頁、第13 2頁、第
    180 頁至第181 頁），爰均不為沒收之宣告。未扣案之車牌
    號碼8192-L U號自用小客車，非被告丙○○所有，業據被告
    丙○○供陳在卷（警卷第17頁第9 行至第10行），故不宣告
    沒收。
參、不另為無罪判決部分：
一、公訴意旨另以：被告甲○○明知甲基安非他命係屬毒品危害
    防制條例第2 條第2 項第1 款、第2 款所規定之第二級毒品
    ，未經許可，不得販賣，竟仍以營利為目的，與被告丙○○
    、同案被告乙○○共同基於販賣第二級毒品甲基安非他命之
    犯意聯絡，於95 年2月10日販賣「整粒」之第二級毒品甲基
    安非他命予「王仔」等情，因認被告甲○○涉犯販賣第二級
    毒品罪嫌等語。
二、按犯罪事實應依證據認定之，無證據不得認定犯罪事實；不
    能證明被告犯罪者，應諭知無罪之判決，刑事訴訟法第154
    條第2 項及第301 條第1 項前段分別定有明文。次按認定不
    利於被告之事實，須依積極證據，苟積極證據不足為不利於
    被告事實之認定時，即應為有利於被告之認定，更不必有何
    有利之證據。又事實之認定，應憑證據，如未能發現相當證
    據，或證據不足以證明，自不能以推測或擬制之方法，以為
    裁判基礎。而刑事訴訟法上所謂認定犯罪事實之積極證據，
    係指適合於被告犯罪事實之認定之積極證據而言，雖不以直
    接證據為限，間接證據亦包括在內。然而無論直接或間接證
    據，其為訴訟上之證明，須於通常一般之人均不致有所懷疑
    ，而得確信其為真實之程度者，始得據為有罪之認定，倘其
    證明尚未達到此一程度，而有合理之懷疑存在時，致使無從
    形成有罪之確信，根據「罪證有疑，利於被告」之證據法則
    ，即不得遽為不利被告之認定（最高法院30年度上字第816
    號、29年度上字第3105號、40年度台上字第86號及76年度台
    上字第4986號判例意旨參照）。
三、公訴人認被告甲○○涉犯上開罪嫌，無非係以（一）被告甲○○於警方查獲時在場，並手上扣得塑膠袋1 只，袋內裝有
    以報紙包裹之甲基安非他命10包；（二）被告甲○○於警方
    查獲當時正要上車，準備與共同被告乙○○、被告丙○○一
    起外出；（三）證人戊○○證稱：被告丙○○於麗登汽車旅
    館205 號房打開以塑膠袋、報紙，展示甲基安非他命給共同
    被告乙○○看時，被告甲○○亦在場，資為論罪依據。訊據
    被告甲○○堅決否認有販賣甲基安非他命犯行，辯稱：伊未
    販賣甲基安非他命予「王仔」等語。經查：依前開證人戊○○之證述，僅能證明當日被告甲○○曾出現有在麗登汽車旅
    館205 號房內，當被告丙○○攜帶甲基安非他命至該房間內
    時，被告甲○○在場且有看到上開甲基安非他命之事實，然
    縱使被告甲○○當時在場，惟並無證據證明被告丙○○及共
    同被告乙○○討論販賣甲基安非他命之事宜時，被告甲○○
    曾參與討論，故無法因此即認定被告甲○○與被告丙○○、
    共同被告乙○○間就販賣甲基安非他命一事，有犯意聯絡。
    且觀之公訴人提出之監聽譯文資料，於95年2 月10日當日，
    並無被告甲○○與「王仔」、被告丙○○、共同被告乙○○
    及0000000000號行動電話持用人間之對話。是縱使被告甲○○當日攜帶甲基安非他命，欲與被告丙○○、共同被告乙○○一同外出，亦無法證明被告甲○○與被告丙○○、共同被
    告乙○○間，有販賣甲基安非他命之行為分擔。此外，卷內
    亦缺乏其他證據足資審認被告甲○○有檢察官所指之犯行，
    自難在無補強證據下，即認定被告甲○○有共同販賣第二級
    毒品之犯行。是本件充其量僅能證明被告甲○○持有甲基安
    非他命，並無證據證明有販賣之情事，是在犯罪事實一部減
    縮下，依前開判決意旨，就販賣第二級毒品部分，爰不另為
    無罪判決之諭知。
據上論斷，應依刑事訴訟法第299 條第1 項前段，毒品危害防制
條例第4 條第2 項、第11條第2 項、第4 項、第18條第1 項前段
、第19條第1 項，刑法第11條、修正前刑法第28條、第47條，中
華民國96年罪犯減刑條例第2 條第1 項第3 款、第7 條，判決如
主文。
本案經檢察官丁○○到庭執行職務。
中    華    民    國    97    年    3     月    31    日
                  刑事第十五庭  審判長法  官  方百正
                                      法  官  戴韻玲
                                      法  官  王碧瑩
以上正本證明與原本無異。
如不服本判決應於收受本判決後10日內向本院提出上訴書狀，並
應敘述具體理由，如未敘述上訴理由者，應於上訴期間屆滿後20
日內補提理由書狀於本院（均須按他造當事人之人數附繕本）「
切勿逕送上級法院」。
中    華    民    國    97    年    3     月    31    日
                                      書記官  蔡語珊
論罪科刑法條
毒品危害防制條例第4條
製造、運輸、販賣第一級毒品者，處死刑或無期徒刑；處無期徒
刑者，得併科新臺幣 1 千萬元以下罰金。
製造、運輸、販賣第二級毒品者，處無期徒刑或7 年以上有期徒
刑，得併科新臺幣 7 百萬元以下罰金。
製造、運輸、販賣第三級毒品者，處5 年以上有期徒刑，得併科
新臺幣5 百萬元以下罰金。
製造、運輸、販賣第四級毒品者，處3年以上10年以下有期徒刑
，得併科新臺幣 3 百萬元以下罰金。
製造、運輸、販賣專供製造或施用毒品之器具者，處1 年以上7
年以下有期徒刑，得併科新臺幣 1 百萬元以下罰金。
前五項之未遂犯罰之。
毒品危害防制條例第11條
持有第一級毒品者，處3 年以下有期徒刑、拘役或新臺幣5 萬元
以下罰金。
持有第二級毒品者，處2 年以下有期徒刑、拘役或新臺幣3 萬元
以下罰金。
持有專供製造或施用第一、二級毒品之器具者，處1 年以下有期
徒刑、拘役或新臺幣1 萬元以下罰金。
持有毒品達一定數量者，加重其刑至2 分之1 ，其標準由行政院
定之。
附表一
┌─────────────────────────────────┐
│   監聽譯文內容                                                   │
├─────────────────────────────────┤
│95年2月10日16時15分                                               │
│王仔以0000-000000號行動電話撥打乙○○0000-000000號行動電話        │
│乙○○：喂                                                        │
│王仔：喂 大ㄝ 男生那個回來了沒                                    │
│乙○○：還沒到                                                    │
│王仔：還沒到喔                                                    │
│乙○○：等一下  晚一點處理我會打給你                              │
│王仔：有人要整粒的ㄟ                                              │
│乙○○：有阿 有阿                                                 │
│王仔：整粒的有喔                                                  │
│乙○○：你要下來試板子阿  很好的板                                │
│王仔：好  我先下去試  若好我馬上叫他過來                          │
│乙○○：現在這個板子在我這                                        │
│王仔：現在下去有嗯                                                │
│乙○○：嗯嗯                                                      │
│王仔：好 好 好 我現在來                                           │
└─────────────────────────────────┘
附表二
┌─────────────────────────────────┐
│   監聽譯文內容                                                   │
├─────────────────────────────────┤
│95年2月10日18時04分                                               │
│被告丙○○以0000-000000號行動電話撥打乙○○0000-000000號行動電話  │
│乙○○：喂                                                        │
│丙○○：老大 有啦 約八點                                          │
│乙○○：這樣喔 要來吃飯嗎 我買一些海產                            │
│丙○○：阿我就在這等了 等他過來我在過去了                         │
│乙○○：好阿 好阿                                                 │
│丙○○：他要八點才有過來                                          │
│乙○○：喔好 好 好                                                │
│丙○○：有阿 沒問題                                               │
│乙○○：喔 OKOK                                                   │
└─────────────────────────────────┘
附表三
┌─────────────────────────────────┐
│   監聽譯文內容                                                   │
├─────────────────────────────────┤
│95年2月10日19時47分22秒                                           │
│乙○○以0000-000000號行動電話撥打被告丙○○0000-000000號行動電話  │
│丙○○：喂                                                        │
│乙○○：喂 好朋友 辦好了沒                                        │
│丙○○：他要到了 在路上了                                         │
│乙○○：好 你何時回來啦                                           │
│丙○○：不用多久 一下子而已                                       │
└─────────────────────────────────┘
附表四
┌─────────────────────────────────┐
│   監聽譯文內容                                                   │
├─────────────────────────────────┤
│95年2月10日20時52分23秒                                           │
│乙○○以0000-000000號行動電話撥打柱仔0000-000000號行動電話        │
│柱仔：喂                                                          │
│乙○○：嘿嘿                                                      │
│柱仔：黑大喔 我想說機子怎麼都不接                                 │
│乙○○：昨天人就不舒服 來五甲打針                                 │
│柱仔：沒有嗎                                                      │
│乙○○：我本來這幾天就沒什麼在用了 做那個零零散散的做到大家朋友生 │
│        意都收起來                                                │
│柱仔：看有沒有需要幫忙的 你電話打來我就過去了                     │
│乙○○：要止的有啦 剩下近半錢                                     │
│柱仔：要留給我喔                                                  │
│乙○○：那個沒要賣ㄟ                                              │
│柱仔：我都沒了阿 我都找你而已沒找別人                             │
│乙○○：這樣喔                                                    │
│柱仔：嗯阿 我都找你而已                                           │
│乙○○：好啦好啦等一下你要來就往五甲這邊來我過來五甲這睡 沒在家睡 │
│柱仔：好阿 好阿                                                   │
│乙○○：不然都快被吵死了                                          │
│柱仔：好阿 好阿                                                   │
└─────────────────────────────────┘
附表五
┌─────────────────────────────────┐
│   監聽譯文內容                                                   │
├─────────────────────────────────┤
│95年2月10日20時56分50秒                                           │
│乙○○以0000-000000號行動電話撥打被告丙○○0000-000000號行動電話  │
│丙○○：喂                                                        │
│乙○○：喂 我現在要到賓館了啦                                     │
│丙○○：這樣喔 那我往那邊去就好了                                 │
│乙○○：嗯阿 往賓館這邊來就好了 現在到了                          │
│丙○○：喔 好                                                     │
│                                                                  │
└─────────────────────────────────┘
附表六
┌─────────────────────────────────┐
│   監聽譯文內容                                                   │
├─────────────────────────────────┤
│95年2月10日21時22分11秒                                           │
│柱仔以0000-000000號行動電話撥打乙○○0000-000000號行動電話        │
│乙○○：喂                                                        │
│柱仔：喂 黑大的喔 我現在在麗登這邊 阿我不知道要怎麼走ㄟ           │
│乙○○：我就在麗登阿                                              │
│柱仔：你在麗登 幾號阿                                             │
│乙○○：205                                                       │
│柱仔：205喔 好                                                    │
│※※※※※※※※※※※※※※※※※※※※※※※※※※※※※※※※※│
│95年2月10日21時22分44秒                                           │
│乙○○以0000-000000號行動電話撥打柱仔0000-000000號行動電話        │
│柱仔：喂                                                          │
│乙○○：喂 在哪啦                                                 │
│柱仔：黑老大麻煩開鐵門一下                                        │
│乙○○：好啦                                                      │
│柱仔：好 謝謝                                                     │
│※※※※※※※※※※※※※※※※※※※※※※※※※※※※※※※※※│
│95年2月10日21時26分12秒                                           │
│乙○○以0000-000000號行動電話撥打柱仔0000-000000號行動電話        │
│乙○○：妹仔沒幫你開嗎                                            │
│柱仔：沒有因為我剛剛車子開進來他又叫我開出去外面放我用走的進來    │
│乙○○：哦喔喔                                                    │
└─────────────────────────────────┘
附表七
┌─────────────────────────────────┐
│   監聽譯文內容                                                   │
├─────────────────────────────────┤
│95年2月10日21時41分                                               │
│乙○○以0000-000000號行動電話撥打王仔0000-000000號行動電話        │
│乙○○：要下來了沒                                                │
│王仔：在關廟休息站這                                              │
│乙○○：這樣喔                                                    │
│王仔：嗯 我停在這上廁所                                           │
│乙○○：喔...下來再說了啦                                         │
│王仔：好 好 好                                                    │
│乙○○：你要母的是嗎 母的沒了ㄟ                                   │
│王仔：沒關係 公的                                                 │
│乙○○：公的，有公的 很好的好                                     │
│王仔：好 我馬上趕過去                                             │
│乙○○：但是那個比較貴喔                                          │
│王仔：這樣.....沒關係 來再說                                      │
└─────────────────────────────────┘
附表八
┌─────────────────────────────────┐
│   監聽譯文內容                                                   │
├─────────────────────────────────┤
│95年2月10日21時47分                                               │
│乙○○以0000-000000號行動電話撥打某男0000-000000號行動電話        │
│乙○○：你是在拜神嗎                                              │
│某男：剛回來啦 怎樣                                               │
│乙○○：上香哪有上到現在呢                                        │
│某男：沒有啦 拜拜啦 哪有上香                                      │
│乙○○：我等一下會帶「三不魯」過去                                │
│某男：好啦 多久                                                   │
│乙○○：我洗個澡就要過去了                                        │
│某男：若是可以的話快一點我有約人 先過來啦 回來再洗                │
│乙○○：我在廁所大好啦                                            │
│某男：先過來一下啦                                                │
│乙○○：你多久要回來啦                                            │
│某男：我出去要一小時多啦                                          │
│乙○○：不然你先出去啦                                            │
│某男：那個是很漂亮嗎                                              │
│乙○○：很美的美啦                                                │
│某男：很有效嗎                                                    │
│乙○○：等一下我拿整片的給你試看看就知道了                        │
│某男：好好好                                                      │
│乙○○：一小時多嘛                                                │
│某男：嗯阿                                                        │
│乙○○：你回來我在去啦                                            │
│某男：好啦                                                        │
└─────────────────────────────────┘


司法院資訊處製作；財團法人民間司法改革基金會備份。
